臺灣臺中地方法院民事判決　九十一年度訴字第二四九七號
　　原　　　告　貿鴻工業股份有限公司
　　法定代理人　乙○○
　　訴訟代理人　丁○○
　　被　　　告　富勤模具工業股份有限公司
　　法定代理人　甲○○
　　訴訟代理人　丙○○
右當事人間請求給付貨款事件，本院判決如左：
    主      文
被告應給付原告新台幣壹佰零陸萬壹仟伍佰陸拾元，及自民國九十一年二月二十八日
起至清償日止，按週年利率百分之五計算之利息。
訴訟費用由被告負擔。
本判決於原告以新台幣拾伍萬元供為被告擔保後，得假執行；但被告於假執行程序
實施前，以新台幣壹佰零陸萬壹仟伍佰陸拾元為原告預供擔保，得免為假執行。
    事      實
甲、原告方面：
  一、聲明：除假執行擔保金額外，如主文所示。
  二、陳述：被告積欠原告貨款新台幣（下同）二百一十一萬零八百零六元，於民國
      （下同）九十年五月二十五日，兩造就系爭貨款簽訂債權分期付款同意書，原
      告同意讓被告分期付款，約定系爭貨款分十八期（每月一期，自九十年六月一
      日起至九十一年十一月一日止）給付，除第一期給付三十萬六千一百五十四元
      外，自第二期（即九十年七月一日）起，每月給付十萬六千一百五十六元，且
      分期付款如有一期未付視為全部到期，被告並簽發本票供擔保（每月一張），
      後被告就該分期款繳付至第七期（即九十年十二月一日），第八期（即九十一
      年一月一日）因無法繳付，乃與原告協商第八期及第九期（九十一年二月一日
      ）一起付，並再簽發一張付款日九十一年二月二十八日，面額二十一萬二千三
      百一十六元之本票交給原告，嗣被告於九十一年二月六日先償還一半（即十萬
      六千一百五十六元），其後則未再給付任何貨款，依該分期付款同一書之約定
      ，所餘貨款視為全部到期，總計被告尚積欠原告貨款一百零六萬一千五百六十
      元。
  三、證據：提出債權分期付款同意書影本一件、本票影本十紙為證。
乙、被告方面：
  一、聲明：駁回原告之訴及其假執行之聲請。如受不利判決，願供擔保免為假執行
      。
  二、陳述：確有欠原告貨款，並於九十年五月二十五日協商分期付款，被告已付共
      八期之款項，現尚欠原告貨款一百零六萬一千五百六十元，而付款日九十一年
      二月二十八日、面額二十一萬二千三百一十六元之本票，只付清一半等事實不
      爭執，但本件希望原告能讓被告延期清償。
    理      由
一、本件原告主張被告積欠原告貨款二百一十一萬零八百零六元，於九十年五月二十
    五日，兩造就系爭貨款簽訂債權分期付款同意書，原告同意讓被告分期付款，約
    定系爭貨款分十八期（每月一期，自九十年六月一日起至九十一年十一月一日止
    ）給付，除第一期給付三十萬六千一百五十四元外，自第二期（即九十年七月一
    日）起，每月給付十萬六千一百五十六元，且分期付款如有一期未付視為全部到
    期，被告並簽發本票供擔保（每月一張），後被告就該分期款繳付至第七期（即
    九十年十二月一日），第八期（即九十一年一月一日）因無法繳付，乃與原告協
    商第八期及第九期（九十一年二月一日）一起付，並再簽發一張付款日九十一年
    二月二十八日，面額二十一萬二千三百一十六元之本票交給原告，嗣被告於九十
    一年二月六日先償還一半（即十萬六千一百五十六元），其後則未再給付任何貨
    款，現尚積欠原告貨款一百零六萬一千五百六十元等事實，已為被告所自認，復
    據原告提出債權分期付款同意書一件、本票十紙為證，是原告所主張之事實，自
    堪信為真實。至被告請求延期清償，因與約定不符，且為原告所拒絕，故被告之
    主張，洵屬無據。
二、從而，原告基其於貨款請求權及分期付款契約之約定，請求被告給付原告一百零
    六萬一千五百六十元，及自九十一年二月二十八日起至清償日止，按週年利率百
    分之五計算之利息，為有理由，應予准許。
三、兩造陳明願供擔保，請求宣告假執行及免為假執行，經核均無不合，茲分別酌定
    相當擔保金額准許之。
四、據上論結，本件原告之訴為有理由，依民事訴訟法第七十八條、第三百九十條第
    二項、第三百九十二條，判決如主文。
中　　　華　　　民　　　國　　九十一　　年　　　九　　　月　　  十　  　日
                                臺灣臺中地方法院民事第三庭
~B法　　　官　李悌愷
右為正本係照原本作成
如對本判決上訴須於判決送達後廿日內向本院提出上訴狀
中　　　華　　　民　　　國　　九十一　　年　　　九　　　月　　  十　  　日
~B法院書記官
